【裁判字號】    94,上更(一),528
【裁判日期】    950321
【裁判案由】    偽造有價證券等
【裁判全文】
臺灣高等法院刑事判決             94年度上更(一)字第528號
上  訴  人
即  被  告  丁○○
選任辯護人  趙元昊律師
            許瑞榮律師
            李文輝律師
上  訴  人
即  被  告  賴秀蓁原名戊○○.
選任辯護人  張玉希律師
            韓世祺律師
上列上訴人等因偽造有價證券等案件，不服臺灣臺北地方法院88
年度訴字第147號，中華民國89年7月31日第一審判決（起訴案號
：臺灣臺北地方法院檢察署87年度偵字第23609號及移送併辦案
號：同署87年度偵字第25029、19444、19446號），提起上訴，
經最高法院發回更審，本院判決如下：
    主  文
原判決撤銷。
丁○○意圖供行使之用，而偽造有價證券，累犯，處有期徒刑
年肆月；偽造如附表所示之本票捌紙沒收。
賴秀蓁無罪。
    事  實
一、丁○○曾為執業醫師，於民國（下同）82年間因犯通姦罪，
    經本院83年度上易字第1706號判處有期徒刑6月確定，於83
    年10月4日易科罰金執行完畢，仍不知悔改，於85年8月間在
    臺北縣三重市○○路○段108號籌設廣恩診所，由其前妻賴秀
    蓁（原名戊○○）擔任名義上之創辦人，於同年月15日與具
    有醫師資格之甲○○簽定協議書，聘請醫師甲○○為診所負
    責人，約定診所的內外財務與總務均由創辦人自行負責，診
    所使用廣恩診所名義之支票與銀行往來時，票面均須用診所
    及負責人之印鑑章，由創辦人擔負付款責任，甲○○因此將
    其以廣恩診所及其名義向銀行申請之支票帳戶之印鑑章交與
    實際經營該診所並掌理財務之丁○○保管使用，惟丁○○因
    積欠龐大債務，恐診所之財產遭債權人查封執行，明知甲○○僅授權診所業務需要開立支票支付，始得以甲○○所交付
    保管之支票存款帳戶之印鑑章簽發支票使用，竟逾越授權範
    圍，為製造假債權之執行名義，以便於真正債權人對診所之
    財產查封執行，得以聲請參與分配，而意圖供行使之用，於
    86 年間之不詳時間及地點盜用其所管之廣恩診所及負責人
    甲○○之支票帳戶印鑑章，偽造以廣恩診所甲○○為發票人
    之如附表所示票號、發票日、到期日、受款人，面額計新臺
    幣（下同）20,000,000元之本票8張，作為假債權之憑據後
    ，又未經本票上所載受款人李培森、乙○○、曹興國等3人
    之同意，利用彼等3人任職於診所時所留存診所之印章，委
    由不知情之前妻賴秀蓁連同上開偽造之本票八紙攜至設於臺
    北市○○路9號9樓王聰明律師事務所，轉交予不知情該律師
    事務所法務助理丙○○委請不知情王聰明律師代為撰擬以「
    李培森」、「乙○○」、「曹興國」為聲請人之本票裁定強
    制執行之聲請狀，而王聰明律師則轉囑由其不知情之法務助
    理丙○○辦理此件聲請案，不知情之丙○○遂以上開受款人
    之印章蓋於聲請狀之聲請人欄，同時撰擬聲請人李培森以附
    表編號一、二所示之本票，聲請人乙○○以附表編號三、四
    所示之本票，聲請人曹興國以附表編號五至八所示之本票而
    偽造本票裁定強制執行聲請狀後，於86年6月6日同時將上開
    聲請狀連同如附表所示之偽造之本票附於聲請狀向臺灣板橋
    地方法院遞狀而為行使，嗣經臺灣板橋地方法院分別於86年
    6月13日、14日、14日依序以86年度票字第3703號（乙○○
    部分）、86年度票字第3701號（曹興國部分）、86年度票字
    第3702號（李培森部分）裁定准予強制執行，足以生損害於
    甲○○、乙○○、曹興國、李培森等人及法院對於本票裁定
    強制執行之正確性，嗣甲○○於86年6月21日、24日及26日
    分別收受本票裁定強制執行之裁定，始知上情。
二﹑案經被害人甲○○訴由臺灣臺北地方法院檢察署檢察官偵查
    起訴及移送併辦。
    理  由
一、被告丁○○部分
(一)訊據被告丁○○坦承有以廣恩診所負責人甲○○之名義簽發如
  附表所示之本票八張連同李培森、乙○○、曹興國等人之印章
  委請王聰明律師辦理本票裁定強制執行之聲請之事實，而王聰
  明接受委託後囑其法務助理丙○○分別以上開李培森、乙○○
  、曹興國等人之名義為聲請人，代為撰擬本票強制執行聲請狀
  ，並以上開3人之印章蓋於聲請人欄，連同如附表所示之本票
  ，於86年6月6日同時向臺灣板橋地方法院遞狀，聲請本票強制
  執行之裁定，嗣經該院分別於86年6月13日、14日、14日依序
  以86年度票字第3703號（乙○○部分）、86年度票字第3701號
  （曹興國部分）；86年度票字第3702號（李培森部分）裁定准
  予強制執行在案等情，並經證人王聰明於偵查中，以及證人丙○○於審偵審中供證在卷，被告及其辯護人對於證人王聰明及
  丙○○在偵查中向檢察官所為陳述，復均表示不爭執（即未表
  示異議），且又與被告所坦承之情節相符，又無不可信之情況
  ，依刑事訴訟法第159條之1第2項自有證據能力，並有臺灣板
  橋地方法院86年度票字第3701號、第3702號、第3703號本票裁
  定聲請卷所附之本票裁定聲請狀及如附表所示本票影本暨裁定
  正本（均影印本）可按，被告及其辯護人對上開文書影本之真
  正又均不爭執，自亦得採為證據，因此被告所為上開自白之事
  實，核與事實相符，其自白自具證據能力。
(二)被告丁○○雖否認有偽造有價證券及偽造文書之犯行，並辯稱
  ：當初以告訴人為廣恩診所為負責人時，就有約定票據均由伊
  負責，並由伊保管診所及負責人之印鑑章，依協議書之約定告
  訴人已概括授權由伊簽發票據，此可由伊曾以告訴人名義簽發
  本票予診所之債權人冠群空調工程股份有限公司（下稱冠群公
  司）之本票3張（面額計870,000元），經冠群公司向法院聲請
  本票裁定執行，告訴人於收受裁定後，亦未提出抗告而告確定
  可以證明，而李培森、乙○○、曹興國是診所之員工、股東，
  伊為確保診所之權益及約束告訴人將診所之權益設定擔保或轉
  讓予他人，始簽發如附表所示之本票並以李培森、乙○○、曹
  興國為受款人再以渠3人原留存診所之印章委託律師辦理聲請
  本票執行裁定，以備診所遭其他債權人查封執行得以參與分配
  ，雖事前未徵求渠3人之同意，然事後有告知渠等3人云云。惟
  查：
1.被告丁○○已供承以廣恩診所負責人甲○○之名義簽發如附表
  所示之本票並未事先取得告訴人之同意，核與證人即告訴人甲○○於本院審理中結證情節，被告雖稱依協議書約定，告訴人
  已概括授權予伊用告訴人之名義簽發票據云云，然為證人甲○○所否認，而依卷附被告所不爭執協議書影本（見偵字第
  15203號卷第3、4頁）第4條及第5條固約定：「診所負責人承
  擔與健保局等主管醫療業務者連繫工作，診所的內外財務與總
  務均由創辦人自行負責」及「診所使用廣恩診所名義之支票與
  銀行往來時，票面必需蓋有診所印鑑及負責人印鑑，但付款責
  任全歸創辦人負擔，與診所負責人無涉」等情，而告訴人甲○○於登記為廣恩診所負責人後即以廣恩診所甲○○之名義向臺
  灣中小企業銀行北三重分行（支票帳號3606-1）及臺北國際商
  業銀行北三重分行（支票帳號09381-9）申請支票存款帳戶，
  有臺灣中小企業銀行三重分行90年3月20日北重字第00629號
  函暨附送之支票影本4張（見本院上訴字卷第157至第161頁）
  及臺北國際商業銀行（原臺北區中小企業銀行）北三重分行90
  年9 月11日北商銀北發字第46號函暨附送之支票影本4張（
  見同上卷第202至206頁）在卷可按，足見告訴人於至上開銀行
  申設甲存支票存款帳戶係供被告丁○○經營廣恩診所使用，被
  告丁○○對於保管並使用廣恩診所甲○○之印鑑章，以便簽發
  上開銀行之支票亦坦承不諱，則所謂授權被告簽發票據之範圍
  ，應係指告訴人甲○○以廣恩診所負責人名義在銀行申設支票
  帳戶之支票而言，此觀協議書第5條所載「診所使用廣恩診所
  名義之『支票』與銀行往來時……」等語，特別明載「支票」
  ，而非記載「票據」二字自明，被告及辯護人均稱告訴人概括
  授權範圍除在銀行設立帳戶之支票，並包括其他票據顯然擴張
  解釋，不足採信。
2.被告丁○○於簽發本件系爭本票之前，固曾以廣恩診所甲○○
  為發票人簽發本票3張面額計870,000元作為支付冠群空調工程
  股份有限公司因裝設廣恩診所空調系統之工程款之用，嗣經冠
  群空調工程股份有限公司聲請本票強制執行裁定，經臺灣板橋
  地方法院85年度票字第6702號准許強制執行之裁定，該裁定並
  於86年2月27日依告訴人甲○○在臺北市○○區○○路5段150
  巷22弄15號之住所為送達，於送達證書並蓋有甲○○之印文，
  甲○○於收受裁定後並未提起抗告，該裁定已告確定，有該民
  事聲請卷宗影本可按，告訴人雖否認有收受該裁定致無從提起
  抗告，惟甲○○住所係在臺北市○○區○○路5段150巷22弄15
  號，該裁定係交付郵政機關送達，於送達證書既蓋有受送達人
  即甲○○之印文，為送達之郵務員核無任何利害關係，自不可
  能偽造甲○○之印文於送達證書，因此甲○○認其並未收受裁
  定而無從抗告雖不可採，惟被告丁○○簽發予冠群空調工程股
  份有限公司之本票係用以支付廣恩診所裝設空調系統之工程款
  ，尚屬廣恩診所設立時所生之債務，且冠群空調工程股份有限
  公司於取得本票強制執行裁定之執行名義後，並未向告訴人甲○○私人財產聲請強制執行，而對廣恩診所對中央健康保險局
  有醫療費用之金錢債權為強制執行，嗣因無財產可供執行，而
  由執行法院核發債權憑證，此有臺灣板橋地方法院86年度執字
  第5554號民事執行影本卷可按，則告訴人甲○○認該本票係因
  創設廣恩診所所生之債務，且執票人又未對私人財產為強制執
  行，而其又為廣恩診所名義負責人因廣恩診所所生之債務對於
  第三人亦負有法律上清償之義務，至於協議書上第4條之約定
  ，並不足對抗第三人，則告訴人未對該本票裁定提起抗告亦符
  常情，惟並不能以此執為告訴人有概括授權被告丁○○可以其
  名義簽發與廣恩診所業務無關票據之依據。被告及其辯護人抗
  辯告訴人對於該裁定既未提起抗告，即表示其有概括授權被告
  丁○○以其名義簽發任何票據乙節，難予採為被告有利之認定
  。
3.被告丁○○簽發如附表所示之本票，並以李培森、乙○○、曹
  興國等為受款人。然李培森等3人從未見過該本票，且被告丁○○以李培森等3人之名義向法院聲請本票執行裁定，又未事
  前告知彼等3人，李培森等3人全然不知有此事情，已據李培森
  、乙○○、曹興國等3人，分別在原審偵審中及本院審理中供
  證在卷，且為被告丁○○所是認，且被告丁○○於委託王聰明
  律師辦理聲請本票執行裁定，又均指定王聰明律師為送達代收
  人，且法院之本票執行裁定亦向送達代收人王聰明律師為送達
  ，有上開民事聲請事件影印卷可按，足見被告丁○○自始即向
  李培森等3人隱瞞此事，且依被告所承其簽發系爭本票以李培
  森等人為受款人，並聲請本票強制執行裁定，其目的在確保診
  所之財產於將來受真正債權人執行得參與分配等情，益見被告
  丁○○係在製造假債權，顯見被告並非為診所之債務或財務調
  度而簽發系爭本票，更不在被告所稱概括授權範圍之內。被告
  及其辯護人指簽發系爭本票，亦在告訴人授權範圍，自無足取
  。
4.被告丁○○未經李培森、乙○○、曹興國等人之同意，以李培
  森等3人在診所任職時所寄放之印章連同所偽造之如附表之本
  票，囑由不知情之其前妻賴秀蓁持至王聰明律師事務所，交予
  該事務所法務助理丙○○，以李培森等3人為聲請人同時代撰
  本票執行聲請狀，於86年6月6日連同如附表之本票持向臺灣板
  橋地方法院遞狀聲請等情，已為被告丁○○所自承，並經證人
  王聰明律師、丙○○、李培森、乙○○、曹興國等人分別於偵
  審中證述屬實，且均為被告及其辯護人所不爭執，則被告丁○○以偽造之如附表所示之本票，假冒李培森、乙○○、曹興國
  等人之名義向法院提出本票執行裁定之聲請，將使告訴人甲○○將來遭受民事強制執行之虞，以及使李培森、乙○○、曹興
  國將來受訟累之虞（如告訴人欲對彼等提確認本票債權不存在
  之民事訴訟或提偽造本票之刑事訴訟等），並使法院對於本票
  強制執行之裁定失其正確性，是被告此部分偽造文書之犯行，
  甚予認定。
5.檢察官起訴書固指被告丁○○盜刻李培森、乙○○、曹興國之
  印章以之偽造彼3人為聲請人之本票執行裁定聲請狀云云，惟
  被告丁○○否認有盜刻渠等3人之印章，並辯稱：渠等3人為診
  所之員工或股東，係利用渠3人放在診所之印章作為聲請之用
  等語，惟證人李培森、乙○○、曹興國等人固均證稱未見聲請
  狀之印文之印章等情，然渠等卻均供稱渠有印章留在診所使用
  ，且不只一個等語，參以被告曾以李培森、乙○○之名義向中
  國國際商業銀行，大安商業銀行申請抵押貸款，此有臺北縣三
  重地政事務所函送辦理抵押權設定登記之資料影本可按，而該
  抵押權貸款資料之印文與本件聲請狀上之印文不符，亦見渠等
  3人所稱留存在診所之印章不只一個，予以採信，況檢察官並
  不能舉證證明被告有盜刻印章之事實，而被告就整個偽造文書
  之過程，盜刻印章或盜用印章亦僅是偽造文書之階段行為而已
  ，並不影響於偽造文書之罪責，因此自應以被告所自承盜用印
  章為認定之事實，併予明。
(三)綜上所述，被告丁○○偽造有價證券及行使偽造私文書之犯行
  均堪予認定，核其所為係犯刑法第201條第1項之偽造有價證券
  罪及第216條、第210條之行使偽造私文書罪，其偽造有價證券
  後又持以行使，其行使之低度行為應為偽造之高度行為所吸收
  ，不另論以行使罪，其偽造文書後又持以行使，則偽造之低度
  行為行使之高度行為所吸收，不另論以偽造罪，其盜用李培森
  、乙○○、曹興國之印章蓋於本票執行裁定聲請狀以及逾越授
  權範圍以廣恩診所甲○○之印章簽發系爭本票之行為亦屬盜用
  印章之範疇，則其盜用印章之行為均屬偽造私文書及偽造有價
  證券之階段行為，均不另論罪。又其囑由不知情之被告賴秀蓁
  （理由詳後述）將偽造之附表所示本票連同李培森等3人之印
  章送至王聰明律師事務所交予該事務所之不知情法務助理丙○○以李培森等3人之印章偽造該3人之本票執行裁定聲請狀3份
  後連同附表所示之本票向法院提出而行使屬間接正犯，又利用
  不知情之丙○○同時將偽造之李培森等3人之聲請狀向法院遞
  狀而為行使，屬同時行使該3份偽造之聲請狀，屬一行為觸犯
  數罪名之同種想像競合犯，應從一重處斷，所犯偽造有價證券
  罪與行使偽造私文書罪間具有方法結果之牽連關係，應從較重
  偽造有價證券罪處罰，又被告丁○○前於82年間因犯通姦罪，
  經法院判處徒刑6月確定，於83年10月4日易科罰金執行完畢，
  有本院被告前案紀錄表在卷可按，其於受有期徒刑執行完畢後
  5 年內再犯本件上開之有期徒刑以上之罪，應以累犯論，並依
  法加重其刑，原審對被告丁○○為科刑之判決，固非無見，惟
  查，原判決將被告賴金蓁論為共同正犯（理由詳如後述）；以
  及認被告使用李培森等3人之印章係盜刻均核與事實不符，又
  原判決未將被告利用不知情之丙○○偽造李培森等3人之聲請
  狀後，同時持向法院行使論以行使偽造私文書罪之同種想像上
  競合犯，亦有違誤，被告否認偽造私文書及偽造有價證券之犯
  行提起上訴，雖無理由惟原判決關於被告丁○○部分既有上開
  可議之處，仍應由本院撤銷改判，爰審被告為避免其診所之財
  產遭真正債權人之執行，企圖製造假債權先取得執行名義以待
  將來財產遭執行得以參與分配之犯罪動機、目的、手段及將來
  所生危害之虞，既犯罪後之態度等一切情狀量處如主文第2項
  所示之刑，偽造如附表所示之本票捌紙併予宣告沒收。
二、被告賴秀蓁（原名戊○○）部分
(一)公訴意旨以：賴秀蓁與丁○○原係夫妻關係，於85年8月間賴
  秀蓁創辦廣恩診所，並聘任甲○○擔任該診所負責醫師申請執
  照，曾言明診所內外財務與支票責任概由創辦人賴秀蓁負責，
  賴秀蓁竟與丁○○共同基於犯意之聯絡，意圖供行使之用，由
  丁○○以廣恩診所甲○○為發票人，「李培森」、「乙○○」
  、「曹與國」為債權人簽發如附表所載之本票8紙，製作偽債
  權，交付戊○○，戊○○仍偽造上開3人之印章，持以行使，
  委託不知情之王聰明律師之法務助理丙○○代為撰寫以上述3
  人為聲請名義人，王聰明律師為送達代收人之本票裁定聲請書
  ，分向臺灣板橋地方法院民事庭聲請裁定准予強制執行，冀取
  得執行名義，以期參與分配廣恩診所得向健保局請求給付之健
  保費付款，因認賴秀蓁亦犯刑法第201條第1項之有價證券罪及
  第216條、第210條行使偽造私文書罪嫌云云。
(二)按犯罪事實應依證據認定之，無證據不得認定犯罪事實；又不
  能證明被告犯罪者，應諭知無罪之判決，刑事訴訟法第154條
  第2項、第301條第1項分別定有明文。
(三)訊據被告賴秀蓁固坦承由伊出名與甲○○簽訂協議書以及受丁○○之囑，將附表所示之本票及李培森等3人之印章送至王聰
  明律師事務所交予法務助理丙○○等情不諱，惟否認有偽造有
  價證券及偽造文書之犯行，並辯稱：因廣恩診所所在之房屋為
  伊所有，丁○○始央請伊出名以創辦人之名義與甲○○簽立協
  議書，實際經營者為丁○○，且伊僅受丁○○之託將一件已封
  妥之信封交予丙○○，丁○○並未知告知內容更無從知悉信封
  內之本票係偽造或印章是偽造的云云。
(四)公訴人指被告賴秀蓁犯偽造有價證券及偽造文書之犯行，依起
  訴書所載無非有李培森、乙○○、曹興國、王聰明及丙○○之
  供述，以有臺灣板橋地方法院86年度票字第3701、3702、3703
  號民事聲請事件卷宗影本及上開偽造之本票8紙，本票裁定聲
  請書3份在卷可憑為其依據，惟查：
  1.證人李培森、乙○○、曹興國等人之供述僅能證明伊等並未
    見過系爭本票以及並不知情渠等有以系爭本票向法院聲請強
    制執行裁定之事，而證人王聰明在偵查中之證言亦僅能證明
    聲請本票強制執行裁定之事係被告丁○○曾以電話委託其辦
    理聲請事宜，證人丙○○之證言亦僅證明被告賴秀蓁將本票
    及李培森等3人之印章交予伊，由伊撰寫書狀向法院提出聲
    請等情，上開證人均不能證明被告賴秀蓁就系爭本票之偽造
    以及盜用李培森等3人之印章偽造本票執行聲請狀向法院提
    出如何與被告丁○○有如何犯意之聯絡及行為之分擔。
  2.上開民事聲請卷宗以及卷宗所附聲請狀及本票等文書證物，
    僅係證明偽造之本票及聲請書之事實存在而已，並不能執為
    被告賴秀蓁與被告丁○○就本件犯行有共犯存在事實之依據
    。
  3.被告賴秀蓁固以創辦人之名義與告訴人甲○○簽立協議書，
    雖告訴人一再堅稱被告賴秀蓁亦實際參與經營診所，然為被
    告賴秀蓁所否認，且被告丁○○於本院具結作證亦稱伊為實
    際經營者，賴秀蓁未參與經營，系爭本票係其所簽發後，連
    同李培森等3人之印章託由賴秀蓁至王聰明律師事務所，
    被告賴秀蓁並不知情，因其事先已以電話與王聰明律師聯繫
    委託其辦理等情，雖被告丁○○於偵查中曾供稱因戊○○是
    共同股東，希望他去聲請本票裁定，先有債權以避免其他債
    權人查封廣恩診所之財產，戊○○當應知道是伊開的本票，
    伊有告訴她等語，非但為被告賴秀蓁所否認，且果被告丁○○於將本票及李培森等3人之印章託由賴秀蓁持至王聰明事
    務所時，有告訴賴秀蓁要聲請本票執行裁定之事，然斯時本
    票已偽造完成，且被告丁○○並未將偽造本票以及欲假冒李
    培森等3人名義聲請本票執行裁定之情告知賴秀蓁，要難僅
    以被告賴秀蓁以創辦人名義與告訴人甲○○簽立協議而推定
    其與被告丁○○具有犯意之聯絡以及行為之分擔，自難論被
    告賴秀蓁為共同正犯。
(五)依上所述，被告賴秀蓁所為辯解堪予採信，此外又查無積極證
  據足資證明被告有何偽造有價證券及偽造文書之犯行，自屬不
  能證明被告犯罪，原審未予詳查，而為被告賴秀蓁有罪之判決
  ，自有未合，被告賴秀蓁上訴指摘原判決不當為有理由，自應
  由本院將原判決關於賴秀蓁部分併予撤銷，另為被告賴秀蓁無
  罪之諭知。
據上論斷，應依刑事訴訟法第369條第1項前段、第364條、第299
條第1項前段、第301條第1項、刑法第201條第1項、第205條、第
216條、第210條、第55條、第47條、罰金罰鍰提高標準條例第1
條前段，判決如主文。
本案經檢察官張啟彬到庭執行職務。
中    華    民    國    95    年    3     月    21    日
                  刑事第三庭  審判長法  官  許國宏
                                    法  官  楊貴志
                                    法  官  許增男
以上正本證明與原本無異。
如不服本判決，應於收受送達後十日內向本院提出上訴書狀，其
未敘述上訴之理由者並得於提起上訴後十日內向本院補提理由書
（均須按他造當事人之人數附繕本）。
                                    書記官  鄒賢英
中    華    民    國    95    年    3     月    22    日
刑法第201條第1項
意圖供行使之用，而偽造、變造公債票、公司股票或其他有價證
券者，處3年以上10年以下有期徒刑，得併科3千元以下罰金。
刑法第216條
(行使偽造變造或登載不實之文書罪)
行使第210條至第215條之文書者，依偽造、變造文書或登載不實
事項或使登載不實事項之規定處斷。
刑法第210條
(偽造變造私文書罪)
偽造、變造私文書，足以生損害於公眾或他人者，處5年以下有
期徒刑。
附表：
┌──┬───┬───┬────┬────┬───────┐
│編號│受款人│票  號│發 票 日│到 期 日│金額（新臺幣）│
├──┼───┼───┼────┼────┼───────┤
│ 一 │李培森│789378│85.10.08│86.03.08│3,000,000元   │
├──┼───┼───┼────┼────┼───────┤
│ 二 │李培森│789383│85.10.08│86.04.08│3,000,000元   │
├──┼───┼───┼────┼────┼───────┤
│ 三 │乙○○│789376│85.10.08│86.04.08│3,000,000元   │
├──┼───┼───┼────┼────┼───────┤
│ 四 │乙○○│789377│85.10.08│86.04.08│2,000,000元   │
├──┼───┼───┼────┼────┼───────┤
│ 五 │曹興國│789379│85.10.08│86.01.08│2,000,000元   │
├──┼───┼───┼────┼────┼───────┤
│ 六 │曹興國│789380│85.10.08│86.01.08│2,000,000元   │
├──┼───┼───┼────┼────┼───────┤
│ 七 │曹興國│789381│85.10.08│86.01.08│2,000,000元   │
├──┼───┼───┼────┼────┼───────┤
│ 八 │曹興國│789382│85.10.08│86.01.08│3,000,000元   │
└──┴───┴───┴────┴────┴───────┘


司法院資訊處製作；財團法人民間司法改革基金會備份。
